臺灣彰化地方法院刑事附帶民事判決
111年度簡附民字第89號
原      告  劉張淑姿

訴訟代理人  劉人福
                    居新北市○○區○○街00號3樓（指定送達處所）
被      告  張佑羽
上列被告因本院111年度簡字第956號偽造文書等案件，經原告提
起附帶民事訴訟，請求損害賠償，本院判決如下：
    主  文
被告應給付原告新臺幣九萬元，及自民國一百一十一年四月十五
日起，至清償日止，按週年利率百分之五計算之利息。
原告其餘之訴及假執行之聲請，均駁回。
本判決第一項得假執行。
    事實及理由
一、當事人經合法傳喚，無正當之理由不到庭，得不待其陳述而
    為判決，刑事訴訟法第498條定有明文。本件原告及其訴訟
    代理人經合法傳喚，均無正當之理由不到庭，爰不待其陳述
    而為判決。
二、原告起訴主張（略以）：被告為原告之姪兒，竟利用原告罹
    患失智症難以辨別事理之情，偽造取款憑條及臨櫃作業關懷
    提問單，臨櫃自原告於大城鄉農會帳戶內，盜領款項，而後
    被告未能以現金清償款項與原告和解，爰依法請求被告賠償
    等語。並聲明：被告應給付原告新臺幣（下同）15萬6,000
    元，及自本件起訴狀繕本送達翌日起至清償日止，按年息百
    分之5計算之利息，並請准供擔保宣告假執行。
三、被告於審理時陳稱：我只有盜領9萬元，對於原告主張我沒
    有意見，我同意原告的請求等語。
四、本院之判斷：
  ㈠附帶民事訴訟之判決，應以刑事訴訟判決所認定之事實為據
    ，刑事訴訟法第500條前段定有明文。原告主張被告有上開
    偽造私文書、詐欺之不法行為，而故意侵害其權利，致其受
    有財產上損害之事實，業經本院以111年度簡字第956號刑事
    判決認定屬實，且經被告於言詞辯論時自認，應認原告上開
    主張為真實，本院即以之為判決基礎。
  ㈡因故意或過失，不法侵害他人之權利者，負損害賠償責任，
    民法第184條第1項前段定有明文。依據上開刑事判決認定之
    犯罪事實，被告盜領原告帳戶款項之行為，致原告受有9萬
    元之財產上損害，則原告依侵權行為之法律關係，就此所為
    請求9萬元，即屬有據，可以准許，原告逾此範圍之請求，
    依法無據，自難准許。
  ㈢因回復原狀而應給付金錢者，自損害發生時起，加給利息。
    遲延之債務，以支付金錢為標的者，債權人得請求依法定利
    率計算之遲延利息；應付利息之債務，其利率未經約定，亦
    無法律可據者，週年利率為百分之5，民法第213條第2項、
    第233條第1項本文及第203條分別定有明文。本件原告按前
    揭應賠償數額併請求自起訴狀繕本送達翌日起至清償日止，
    按年息5％計算之利息，應有理由，而本件起訴狀繕本，已於
    111年4月14日送達被告，有本院送達證書在卷可稽，據此，
    原告請求被告給付自起訴狀繕本送達翌日即111年4月15日起
    至清償日止，按年息百分之5計算之利息，亦應准許。
  ㈣本件原告勝訴部分，係所命給付金額未逾50萬元之判決，依
    刑事訴訟法第490條第10款準用民事訴訟法第389條第1項第5
    款之規定，應依職權宣告假執行，至原告敗訴部分，其假執
    行之聲請失所依附，應併予駁回。
五、本件原告提起刑事附帶民事訴訟，依法免納裁判費，且於本
    院審理期間，亦無其他訴訟費用之支出，故無訴訟費用分擔
    之問題，爰不為訴訟費用負擔之諭知。
六、據上，本件原告之訴為一部有理由，一部無理由，依刑事訴
    訟法第502條、第491條第10款，民事訴訟法第389條第1項第
    5款，判決如主文。 
中　　華　　民　　國　　111 　年　　6 　　月　　30　　日
                  刑事第五庭  法  官  陳德池　　
以上正本證明與原本無異。　
如對判決上訴，應於判決送達後20日內向本院提出上訴狀。
中　　華　　民　　國　　111 　年　　6 　　月　　30　　日
                              書記官  陳孟君